# 交叉持股的合并报表编制

提问人：jakki 时间：2012-04-20 10:28:31
A公司执行的是企业会计制度。 A公司持有B公司100%，B公司持有C公司95%，A公司持有C公司5%。 B公司编制合并报表时，将A公司持有C公司的5%列到了少数股东权益。 A公司对C公司是要采用成本法核算还是权益法核算？ A公司编制合并报表时，怎么抵销B公司合并报表中的少数股权益呢？ 哇，说乱了。。。

回答人：chenyiwei
A的合并报表层面不应存在少数股权。在原制度下，A直接持有C的 5 ％股权应按权益法核算，因为C也是A所控制的子公司。